臺灣高雄地方法院刑事判決　　　　　　　　　　　　九十二年度易字第二一三號
　　公　訴　人　臺灣高雄地方法院檢察署檢察官
　　被　　　告　丙○○
右列被告因恐嚇案件，經檢察官聲請以簡易判決處刑（九十二年度偵字第一四八三號
），本院認不宜以簡易判決處刑，改依通常程序審理，判決如左：
    主  文
丙○○無罪。
    理  由
一、公訴意旨略以：被告丙○○之妻許小芬與告訴人乙○○間因互助會會款，而生債
    務糾紛，被告丙○○數次陪同其妻前往乙○○位於高雄縣鳳山市○○路五十三巷
    二十二號住處催討會款未果，而心生不滿，明知其前因傷害乙○○及毀損等案件
    ，仍於臺灣高雄地方法院檢察署檢察官偵查中（業經本院另案判處拘役四十日、
    二十日，應執行拘役五十日確定），竟仍不知警惕，又於民國九十一年七月十四
    日下午一時許，與其妻許小芬前往乙○○上開住處，向乙○○追討金錢，並當場
    表示若不還錢，就要叫流氓來要錢等欲加害乙○○自由之言詞，恐嚇乙○○，使
    乙○○心生恐懼，致生危害於安全，因認被告涉犯刑法第三百零五條恐嚇罪嫌。
二、公訴人認被告涉犯上開恐嚇罪嫌，係以告訴人乙○○於警、偵訊之指訴及證人許
    阿粉於警、偵訊之證述，資為論罪依據。訊之被告堅決否認有何恐嚇告訴人之犯
    行，辯稱：九十一年七月十四日我沒有在告訴人住處，我到告訴人家裡是在九十
    一年六月三十日及同年七月二十一日，因為七月二十日告訴人沒有將會錢還我，
    我才於七月二十一日去找告訴人要錢，許阿粉於七月二十一日並沒有在現場，我
    沒有恐嚇告訴人等語。
三、按被告未經審判證明有罪確定前，推定其為無罪，犯罪事實應依證據認定之，無
    證據不得認定犯罪事實；又不能證明被告犯罪者，應為無罪判決之諭知，刑事訴
    訟法第一百五十四條、第三百零一條第一項分別定有明文。次按刑事訴訟法上所
    謂認定犯罪事實之證據，係指足以認定被告確有犯罪行為之積極證據而言，如未
    能發現相當證據或證據不足以證明，自不能以推測或擬制之方法，以為裁判基礎
    （最高法院二十九年上字第三一○五號判例及四十年台上字第八十六號判例參照
    ）；又認定犯罪事實，所憑之證據，雖不以直接證據為限，間接證據亦包括在內
    ，然無論直接或間接證據，其為訴訟上之證明，須於通常一般之人均不致於有所
    懷疑，而得確信其為真實之程度者，始得據為有罪之認定，倘其證明尚未達到此
    一程度，而有合理性懷疑之存在時，即無從為有罪之認定（最高法院七十六年台
    上字第四九八六號判例參照）。
四、經查：
(一)、被告丙○○之妻許小芬與告訴人間，因互助會問題而生財務糾紛，被告偕同許小
    芬於九十一年六月三十日下午一時許，前往告訴人前開住處，欲商討如何解決財
    務問題，被告與許小芬進入告訴人家中後，因告訴人遲未下樓，被告心生不滿，
    直衝上樓找告訴人，適告訴人從廁所走出，被告基於傷害之犯意，動手拉扯告訴
    人之頭髮，將告訴人前額往牆壁撞擊，告訴人要求被告有話好好說，並下樓躲避
    ，被告緊追下樓，又基於同一傷害之犯意，接續拉扯告訴人之頭髮，將告訴人前
    額撞往牆壁，卻撞擊上掛在牆壁上之鏡子，致告訴人受有前額挫傷血腫兩處（五
    公分×五公分；四公分×三公分）及右手割裂傷等傷害，告訴人受傷後，即拿出
    其所有之行動電話欲撥打求援，然被告又另行基於毀損之故意，將告訴人行動電
    話拿來，向地上猛摔，毀壞告訴人之手機，被告因上開傷害及毀損犯行，經本院
    高雄簡易庭於九十一年十月十四日以九十一年簡字第四五○號刑事簡易判決分別
    判處拘役四十日、二十日，應執行拘役五十日，並經本院管轄第二審之合議庭駁
    回上訴而確定等事實，業據本院調閱本院九十一年簡上字第二九七號傷害案卷核
    閱無訛。
(二)、告訴人及證人許阿粉固均於警詢、檢察官偵訊及本院審理中證稱：被告於九十一
    年七月十四日至告訴人家中，揚言若不還錢，要叫流氓來等語恐嚇告訴人，告訴
    人並打電話給里長即證人陳建中，並向高雄縣政府警察局鳳山分局五甲派出所報
    案，陳建中及警員到達後，警員將被告帶走等語。惟查，五甲派出所於九十一年
    七月十四日、同年七月二十一日均未受理乙○○報案，亦無處理相關之恐嚇案件
    ，亦查無線上通報紀錄，另依五甲派出所之民眾報案紀錄簿與工作紀錄簿均未登
    錄處理乙○○與丙○○之會款與恐嚇糾紛案件之紀錄等情，有高雄縣政府警察局
    鳳山分局九十二年七月二十三日鳳警刑凱字第○九二○○○六八○七號函、九十
    三年四月十四日鳳警刑臣字第○九三○○○○三一三九號函各一份附審卷可按，
    是告訴人與證人許阿粉前開證述被告於九十一年七月十四日恐嚇告訴人後，告訴
    人有報警，警員有來處理，帶走被告云云，顯與事實不符。另證人陳建中於本院
    訊問時亦結證：九十一年選里長之前（按九十一年六月八日為里長選舉日），告
    訴人有來拜託我，因會錢的糾紛，有人對他不利，請我處理，有一天告訴人打電
    話來說有人找他，我馬上打電話給五甲派出所處理，我到門口看有警察在場，就
    先離開，後來在派出所遇到被告，我進去派出所，勸被告夫妻倒會應該依法處理
    ，不要使用暴力，事後告訴人就沒有再叫我處理了，就只有那一天看過被告等語
    （本院九十二年八月十八日訊問筆錄）。查，本案係告訴人於九十一年九月二日
    以追加告訴狀向臺灣高雄地方法院檢察署提出告訴，經臺灣高雄地方法院檢察署
    發交高雄縣政府警察局鳳山分局調查，告訴人於九十一年十一月十六日鳳山分局
    刑事組製作警詢筆錄，被告則於九十一年十一月二十九日製作警詢筆錄，是本案
    並非案發後，告訴人立即報警處理，堪以認定。再參以前開傷害、毀損案件係九
    十一年六月三十日發生，告訴人於同（三十）日即向五甲派出所報案，並製作警
    詢筆錄，被告則於同年七月八日始至鳳山分局刑事組製作警詢筆錄，則證人陳建
    中前開所指在派出所遇見被告，應係指九十一年七月八日，而非告訴人所指之九
    十一年七月十四日，亦堪認定。是告訴人及證人指稱九十一年七月十四日，被告
    恐嚇告訴人後，有報警並打電話通知陳建中到場云，亦與事實不符。
(三)、綜上所述，告訴人與被告之妻有會錢之糾紛，被告與告訴人於九十一年六月三十
    日因索取會款一事發生爭執，被告並因而傷害告訴人，並毀壞告訴人之手機，二
    人間已有冤隙，且告訴人及證人許阿粉於警、偵訊及本院審理中所證述之情節，
    亦與事實不符，無從採為認定被告有恐嚇犯行之證據。公訴人資為論罪之證據，
    在訴訟上之證明，尚未達到通常一般之人均不致於有所懷疑，而得確信其為真實
    之程度，既有合理性懷疑之存在，即無從為有罪之認定。此外，復查無其他積極
    證據足認被告有何恐嚇之犯行，既不能證明被告犯罪，爰為無罪判決之諭知。
據上論斷，應依刑事訴訟法第四百五十二條、第三百零一條第一項，判決如主文。
本案經檢察官甲○○到庭執行職務。
中      華      民      國    九十三    年      五      月    三十一    日
                                  臺灣高雄地方法院刑事庭
                                      審判長法  官    黃三友
      法  官    王雅苑
                                            法  官    涂裕洪
右正本證明與原本無異。
如不服本判決，應於判決送達後十日內，向本院提出上訴狀。
                                            書記官    賴佳慧
中    華    民    國      九十三     年      五     月      三十一      日
